Inventaris van het archief van de Scheepvaartinspectie, 1946-1972
Nationaal Archief, Den Haag
Ministerie van Verkeer en Waterstaat: Scheepvaartinspectie
VW / Scheepvaartinspectie
1946-1972
W28530
39.80 meter; 1890 inventarisnummers.
Normale geschreven en gedrukte teksten.
Nationaal Archief, Den Haag
Scheepvaartinspectie
Het archief bevat stukken over de formatie en organisatie; verslagen van vergaderingen en maandrapporten; stukken m.b.t. de Commissie Gevaarlijke Stoffen (vergaderingen); stukken van diverse werkgroepen in het kader van het Internationale Verdrag voor de Beveiliging van Mensenlevens op Zee en stukken over andere werkgroepen.
Archiefvorming
Geschiedenis van de archiefvormer
In artikel 10 van de Schepenwet van 1 juli 1909 (Stb. 219) werd gesteld dat alle schepen aan een voortdurend toezicht van Rijkswege waren onderworpen en dat dit toezicht, onder de 'bevelen van de minister', moest worden uitgevoerd door een Inspecteur-Generaal van de Scheepvaart, tevens hoofd van de Scheepvaartinspectie. De taken zijn gedurende de oorlogsjaren en kort daarna ondergebracht geweest bij de departementen welke verantwoording droegen voor scheepvaartaangelegenheden. Blijkens de Staatsalmanak van 1947 ressorteerde de Scheepvaartinspectie onder het per 3 juli 1946 opgerichte (KB van 18 juli 1946, Stb. no. G. 186) Directoraat-Generaal van Scheepvaart. In feite echter was het Directoraat de departementsdienst waar de scheepvaartinspectie gebruik van maakte wanneer deze dienst zich tot de Minister richtte. De Inspecteur-Generaal van Scheepvaart had geen verantwoording af te leggen aan de Directeur-Generaal van Scheepvaart maar direct aan de Minister. Formeel had de Directeur Generaal van Scheepvaart geen ambtelijke beleidsinvloed.
Vanaf haar ontstaan is de Scheepvaartinspectie voor de uitvoering van de haar toegewezen taken onderverdeeld geweest in een viertal districten, het Ie District (Amsterdam), het IIe District (Rotterdam), het IIIe District (Groningen), het IVe District (IJmuiden) en een Hoofd Scheepvaartinspectie Nederlandse Antillen.
De dienst was voornamelijk belast met uitvoering van de Schepenwet en daaruit voortvloeiende regelingen. De uitvoering hield onder meer in: het uitoefenen van toezicht op nieuwbouw, verbouw en reparatie van zeeschepen, het houden van periodieke inspecties met het oog op certificering van schepen, het doen van vooronderzoek naar scheepsrampen (voor overdracht aan de Raad voor de Scheepvaart), en de uitvoering van het Schepelingenbesluit (voorschriften met betrekking tot verblijven en monstering).
In juli 1966 werd bij besluit van de minister van Verkeer en Waterstaat houdende reorganisatie van de Scheepvaartinspectie d.d. 20 juni 1966, nr. 4180 KAB, de Scheepvaartinspectie formeel onder de Directeur Generaal van Scheepvaart geplaatst. De toenmalige minister beoogde hiermee een vereenvoudiging van de organisatie binnen het departement.
Geschiedenis van het archiefbeheer
Ten aanzien van de geschiedenis van het archief is weinig tot niets te achterhalen. Hoogstwaarschijnlijk is het archief, bij plaatsing van de dienst onder het Directoraat-Generaal van Scheepvaart (DGS) opgenomen in het DGS-archief.
Het archief van de Scheepvaartinspectie is in 1993 door het Directoraat Generaal voor Scheepvaart en maritieme Zaken ter bewerking aan de Centrale Archiefselectiedienst (CAS) aangeboden. In 1993 is het archief na bewerking geretourneerd. Omtrent oorspronkelijke structuur in het archief, oorspronkelijke omvang, mogelijke vernietiging en eventuele herordening zijn geen gegevens bekend.
De verwerving van het archief
Overbrenging van een overheidsarchief
Inhoud en structuur van het archief
2.16
Selectie en vernietiging
In 1997 heeft een bewerking van het archief gericht op de materiële verzorging van het bestand conform de normen goede en geordende staat plaatsgevonden door het Directoraat-Generaal Goederenvervoer waaronder het archief is komen te berusten. De door de CAS aangebrachte ordening is hierbij gehandhaafd. Het archief maakt een incomplete indruk. Er heeft bij de materiële verzorging geen vernietiging plaatsgevonden.
Aanwijzingen voor de gebruiker
Openbaarheidsbeperkingen
Volledig openbaar.
Materiële beperkingen
Aanvraaginstructie
Openbare archiefstukken kunnen online worden aangevraagd en gereserveerd. U kunt dit ook via de terminals in de studiezaal van het Nationaal Archief doen. Om te kunnen reserveren dient u de volgende stappen te volgen:
U maakt een profiel aan op www.gahetna.nl, en logt vervolgens in
Via de archiefinventaris (alleen de beschrijvingen met rode nummers) selecteert u het gewenste archiefstuk door op de knop 'Reserveren' te klikken
In het volgende scherm geeft u aan op welke dag u het archiefstuk wilt inzien
Indien u zich bevindt in de studiezaal en een tafelnummer heeft ontvangen kunt u dit nummer vermelden. Als u geen tafelnummer heeft kunt u tafelnummer 777 laten staan
Vervolgens bevestigt u uw reservering door deze te versturen.
Verwant materiaal
Beschikbaarheid van kopieën
Beschrijving van de series en archiefbestanddelen
- Formatie van de Scheepvaartinspectie., 1961-1971; 1
- Vergaderingen van inspecteurs en experts van de Scheepvaartinspectie., 1955-1967; 2
- Verslagen van Algemene Vergaderingen van de Scheepvaartinspectie., 1967-1970; 3
- Algemene correspondentie inzake de salariëring en het overwerk van dienstschippers en scheepmeters., 1963; 4
- Gratificatie en prestatiebeloning Werkclassificatie., 1960-1966; 5
- Regeling betreffende de keuring van navigatielantaarns., 1955-1957; 6
- Ad hoc commissie voor de navigatie, map I., 1966-1969; 7
- Ad hoc commissie voor de navigatie, map II., 1966-1969; 8
- Werkgroep Ontplofbare Stoffen., 1962; 9
- Besprekingen inzake het vervoer van vloeibare gekoelde ammoniak., 1965; 10
- Samenstelling van de permanente Commissie Gevaarlijke Stoffen., 1961; 11
- Vergaderingen van de permanente Commissie Gevaarlijke Stoffen, 1e t/m 21e vergadering, map I., 1957-1972; 12
- Vergaderingen van de permanente Commissie Gevaarlijke Stoffen, 22e t/m 70e vergadering, map II., 1957-1972; 13
- Vergaderingen van de permanente Commissie Gevaarlijke Stoffen, 71e t/m 116e vergadering, map III., 1957-1972; 14
- Voorschriften betreffende het dokken van schepen., 1964-1972; 15
- Bekendmakingen aan de scheepvaart., 1967-1972; 16
- Algemene stukken betreffende de Rijksvaartuigendienst., 1949-1969; 17
- Nationale Werkgroep Life Saving Appliances., 1972; 18
- Werkgroep Waterdichte Indeling en Stabiliteit., 1964-1969; 19
- Werkgroep Stabiliteit Vissersvaartuigen., 1964-1972; 20
- Commissie Technische Uitwatering., 1964-1965; 21
- Nautische werkgroep inzake de wijziging van het Internationale Verdrag voor de Beveiliging van Mensenlevens op zee 1948, map I., 1956-1960; 22
- Nautische werkgroep inzake de wijziging van het Internationale Verdrag voor de Beveiliging van Mensenlevens op zee 1948, map II., 1956-1960; 23
- Kernenergie werkgroep inzake de wijziging van het Internationale Verdrag voor de Beveiliging van Mensenlevens op Zee 1948., 1957-1960; 24
- Gevaarlijke ladingen werkgroep inzake de wijziging van het Internationaal Verdrag voor de Beveiliging van Mensenlevens op Zee 1948., 1959-1960; 25
- Verslag van de Nederlandse delegatie naar de Internationale conferentie voor de beveiliging van Mensenlevens op Zee te Londen 1960., 26
- Kopenhagen Convention Meeting., 1967; 27
- Kopenhagen Conferentie., 1958-1960; 28
- Voorschriften voor Vissersvaartuigen., 1961-1970; 29
- Brandveiligheidsvoorschriften voor vissersvaartuigen., 1962-1964; 30
- Regels inzake de stabiliteit van vissersvaartuigen., 1966-1971; 31
- Jaarverslagen van de Rijksvaartuigendienst., 1946-1968; 32
- Maandrapporten van de Scheepvaartinspectie, map I., 1967-1972; 33
- Maandrapporten van de Scheepvaartinspectie, map II., 1967-1972; 34
- Maandrapporten van de Scheepvaartinspectie, map III., 1967-1972; 35